臺灣彰化地方法院民事裁定
111年度消債更字第54號
聲  請  人  
即  債務人  江泰利  
代  理  人  陳銘傑律師（法扶律師）
上列聲請人因消費者債務清理事件聲請更生，本院裁定如下：
    主  文
債務人甲○○自中華民國111年9月27日下午4時起開始更生程序。
命司法事務官進行本件更生程序。
    理  由
一、聲請意旨略以：聲請人與配偶均務農，收入不高，並育有4
    名未成年子女，生活開銷甚鉅，因有不能清償債務之虞，已
    與最大債權人彰化縣埤頭鄉農會（下稱埤頭農會）於民國10
    8年4月24日踐行法院前置調解（本院108年度司消債調字第5
    0號，下稱前置調解事件）不成立，復未經法院裁定開始清
    算程序或宣告破產，爰依法聲請更生等語。
二、按債務人不能清償債務或有不能清償之虞者，得依本條例所
    定更生或清算程序，清理其債務。債務人無擔保或無優先權
    之債務總額未逾新臺幣（下同）1,200萬元者，於法院裁定
    開始清算程式或宣告破產前，得向法院聲請更生。消費者債
    務清理條例（下稱消債條例）第3條、第42條第1項定有明文
    。次按債務人對於金融機構負債務者，在聲請更生或清算前
    ，應向最大債權金融機構請求協商債務清償方案，或向其住
    、居所地之法院或鄉、鎮、市、區調解委員會聲請債務清理
    之調解。消債條例第151條第1項定有明文。再按法院開始更
    生程序之裁定，應載明其年、月、日、時，並即時發生效力
    。法院裁定開始更生或清算程序後，得命司法事務官進行更
    生或清算程序。消債條例第45條第1項、第16條第1項前段定
    有明文。
三、經查：
（一）聲請人於聲請本件更生前與最大債權人埤頭農會踐行法院
      前置調解，惟調解不成立乙情，業經本院調取前置調解卷
      核閱屬實。
（二）聲請人債務餘額合計3,262,641元。聲請人有存款170元，
      國泰人壽保險股份有限公司保單1筆，解約金4,747元等財
      產。此外，查無其他財產可供清償債務。又聲請人每月平
      均收入約30,000元，其主張每月必要生活費支出15,946元
      ，低於依消債條例第64條之2第1項規定計算所得17,076元
      ，應無浮報之虞。聲請人4名未成年子女現年13歲、11歲
      、10歲、9歲，有受扶養必要，應由聲請人與其配偶共同
      負擔扶養費，茲以17,076元計算每名未成年子女每月必要
      生活費，聲請人每月應負擔8,538元（計算式：17,076元/
      2人=8,538元），聲請人主張須負擔4名未成年子女扶養費
      各7,973元，尚屬合理。準此，聲請人每月平均所得30,00
      0元，扣除個人必要生活費15,946元及4名未成年子女扶養
      費31,892元（計算式：每人7,973元×4人=31,892元）後，
      已無餘額可供清償債務。酌以聲請人其他財產價值不高，
      所能清償債務有限，且尚須扶養4名未成年子女。是聲請
      人有更生必要，堪予認定。
四、此外，本件查無消債條例第6條第3項、第8條或第46條各款
    應駁回更生聲請之事由存在，則本件聲請為有理由，應予准
    許。爰依消債條例第11條第1項、第45條第1項、第16條第1
    項，裁定如主文。
中　　華　　民　　國　　111 　年　　9 　　月　　27　　日
                  民事第一庭    法　官　歐家佑
以上正本係照原本作成。
不得抗告。
中　　華　　民　　國　　111 　年　　9 　　月　　28　　日
                                書記官  黃明慧